臺灣臺北地方法院刑事裁定　　　　　　　 94年度矚訴字第1號
公　訴　人　臺灣臺北地方法院檢察署檢察官
被　　　告　丙○○
選任辯護人　葉大慧律師
被　　　告　戊○○
選任辯護人　梁懷信律師
　　　　　　廖學興律師
上列被告因貪污等案件，經檢察官提起公訴（94年度偵字第
11355號、19235號、19537號、19643號），本院裁定如下：
    主  文
丙○○准以新臺幣壹仟萬元具保後停止羈押，並限制出境、限制
住居。
戊○○准以新臺幣拾萬元具保後停止羈押。
    理  由
一、被告丙○○被訴違反證券交易法第157條第1項第4款、第171
    條第1項第1款之罪、被告戊○○違反證券交易法第157條第1
    項第3款、第171條第1項第1款、刑法第132條第3項、第359
    條之罪，經檢察官起訴後移審至本院，有關現在羈押之被告
    丙○○及戊○○二人是否繼續羈押，其中有關戊○○之部分
    ，檢察官同意無繼續羈押之必要，請求予以新臺幣 (下同
    )30 萬元以上之金額具保；關於被告丙○○部分，檢察官仍
    認有繼續羈押之必要，請求本院繼續羈押之理由如附件。
二、關於被告戊○○部分，被告戊○○自白犯罪，對檢察官起訴
    之罪名無意見，僅對起訴書所指認之共犯範圍有所爭執 (
    見本院94年10月28日訊問筆錄)。惟本件尚有被告乙○○在
    逃，尚未到案，被告戊○○又曾交付乙○○磁片，二人間仍
    有串證之虞，惟檢察官已經認被告戊○○無繼續羈押之必要
    ，本院審酌上情，且依檢察官偵查之結果，被告戊○○已經
    自白交付磁片等情，認被告戊○○雖符合刑事訴訟法第一百
    零一條第一項第二款之羈押事由，惟並無羈押之必要，本院
    認為具保30萬元為適當，爰裁定被告戊○○具保新台幣三十
    萬元後停止羈押。
三、關於被告丙○○部分:
  (一)檢察官稱：共犯乙○○潛逃國外通緝中，而被告丙○○對於
    其與乙○○間如何犯意聯絡、如何行為分擔等情，至偵查終
    結前一直避重就輕，未充分自白，被告丙○○對於何時知悉
    乙○○之持有磁片? 民國94年1月25日有無與乙○○等人共
    同尋覓媒體刊登勁永公司做假帳之問題避重就輕，故仍有勾
    串之虞云云。惟查：
  (1)扣案之證交所查核報告初稿書面資料，係被告丙○○於偵查
    中供出磁片來源為乙○○，因而使檢方得以由乙○○之電話
    通聯紀錄而查獲被告戊○○，顯見被告對於該部分之犯行，
    已有自白。被告亦於本院訊問時稱: 扣案的磁片是乙○○交
    付給我的；是我今 (94)年2月去美國時他放到我家信箱的；
    但我不知道乙○○如何取得此磁片的；乙○○是在去 (93)
    年12月跟我說勁永公司作假帳，我在美國打電話給他時，又
    聊到這件事，他是為了要證明12月講的話是確實的云云 (見
    本院94年11月28日訊問筆錄)。
  (2)檢察官已於起訴書壹、一敘述「丙○○、己○○夥同乙○○
    自92年間起即共同買賣股票，至93年10月下旬，適戊○○奉
    證交所主管之指示，於93年11月3日、4日協助其同事陳旭治
    至涉嫌與子公司做假交易之勁永公司實施例外管理之實地查
    核業務。戊○○即於同年11月中旬，將勁永公司已被證交所
    列為例外管理查核對象之重大影響勁永公司股票價格之消息
    ，洩露給乙○○... 」等語，足徵檢察官已依相關之證據合
    理可疑被告、乙○○、己○○及戊○○為共犯。
  (3)雖被告乙○○現仍未到案，被告丙○○之前開辯解是否可採
    仍有待審理，此固可認被告丙○○與乙○○間非無串證之可
    能，但檢察官就被告等如何洩密等情，已經認定，故被告丙○○供述是否避重就輕一節，本院認難以此即認有羈押之必
    要。
  (二)檢察官稱：94年3月14日晚間至94年3月15日凌晨，被告丙○○對於在梵谷酒店裡有無與被告甲○○及聯合報記者丁○○
    交談，僅辯稱「喝醉酒忘記了」，顯見被告有勾串之虞云云
    。經本院訊問被告，被告辯稱: 當天是己○○邀我去的，我
    去的時候就醉了，有證人可以證明等語 (見本院94年10月28
    日訊問筆錄)。而當日之聚會在場者有被告己○○、甲○○
    及證人丁○○等人，被告是否真的喝醉不省人事? 當日被告
    是否有與被告甲○○、證人丁○○交談？自可透過傳喚證人
    丁○○，或傳喚共同被告己○○、甲○○之方式調查，且其
    他被告均未羈押，本認認亦難以此即認被告丙○○有羈押之
    必要。
  (三)檢察官又以：被告丙○○除放空勁永股票外，另有放空陞技
    股票、三商電股票、精業股票、翔昇股票、千興股票、精碟
    股票、飛宏股票，而認被告有內線交易之罪嫌，該部分事實
    與本案有裁判上一罪之關係，但被告消息來源部分堅不吐實
    ，故尚待調查，被告仍有勾串之虞。惟查：所謂勾串之對象
    ，依刑事訴訟法第101條第1項第2款之規定，係指被告與共
    犯或證人勾串言，然檢察官雖指被告涉有前述七檔股票內線
    交易之罪嫌，惟檢察官並未釋明被告有與何共犯或何證人勾
    串之虞，亦未釋明有事實足以認定被告與該等共犯或證人有
    勾串之虞，故本院認為，檢察官此部分之理由，不足憑採。
  (四)依檢察官起訴書所載，檢察官認定本件被告丙○○放空勁永
    股票獲利為0000000元，本院審酌被告丙○○不法所得數額
    及被告丙○○對案情已有自白，檢察官亦指稱只要被告於審
    判中不翻異其詞，就其餘共犯能充分自白且自動繳交全部不
    法所得之財物，亦請法院宣告緩刑等情，本院認為被告丙○○雖符合刑事訴訟法第一百零一條第一項第二款之羈押事由
    ，然無羈押之必要，爰裁定具保新台幣1000萬元後停止羈押
    ，並限制被告丙○○出境及限制住居。
中    華    民    國    94    年    10    月    28    日
                        刑事第六庭審判長法  官  周占春
                                        法  官  林孟皇
                                        法  官  趙子榮
上正本證明與原本無異。
如不服本裁定應於送達後5日內向本院提出抗告狀。
                                        書記官  蔡金臻
中　　華　　民　　國　　94　　年　　10　　月　　31　　日
